【裁判字號】    95,訴,1327
【裁判日期】    950929
【裁判案由】    毒品危害防制條例
【裁判全文】
臺灣臺北地方法院刑事判決
公  訴  人  臺灣臺北地方法院檢察署檢察官
被      告  甲○○
上列被告因違反毒品危害防制條例案件，經檢察官提起公訴（95
年度毒偵字第1995號），被告於準備程序中就被訴事實為有罪之
陳述，經本院合議庭裁定改用簡式審判程序，判決如下：
    主    文
甲○○施用第一級毒品，累犯，處有期徒刑柒月。
    事    實
一、甲○○前因違反肅清煙毒條例案件，為本院以八十五年度訴
    字第四七三號判決判處有期徒刑四年二月確定，於民國八十
    八年二月十日縮短刑期假釋出監，九十年十二月十五日縮刑
    期滿執行完畢。又於九十三年二月起至九十三年四月七日止
    ，因施用第一級毒品海洛因案件，經本院以九十三年度毒聲
    字第六四六號裁定送臺灣臺北看守所附設勒戒處所觀察勒戒
    ，因經評定認有繼續施用傾向，為本院於九十三年十一月五
    日以九十三年度毒聲字第八○六號裁定令入戒治處所施以強
    制戒治，迄九十四年六月二十四日戒治完畢出監，而為臺灣
    臺北地方法院檢察署檢察官於九十四年八月十一日以九十四
    年度戒毒偵字第一一六號不起訴處分確定。詎不知悔改，復
    於前開強制戒治執行完畢釋放後五年內之九十五年七月六日
    採尿送驗前回溯二十六小時內（不含為警查獲至採尿之期間
    ），在臺北市信義區○○○路四二一巷一五號七樓之住處，
    以將海洛因摻水後，用針筒注射入皮膚內之方式施用第一級
    毒品海洛因，而為警於九十五年七月六日凌晨零時三十五分
    許在上址查獲。
二、案經臺北市政府警察局移送臺灣臺北地方法院檢察署檢察官
    偵查起訴。於本院準備程序進行中，被告就被訴事實為有罪
    之陳述，經合議庭裁定行簡式審判程序。
    理    由
一、前揭事實，業據被告甲○○於審理時坦承不諱，且經將被告
    於九十五年七月六日為警查獲後採集之尿液送臺灣檢驗科技
    股份有限公司鑑驗，呈鴉片類陽性反應，有該公司九十五年
    七月二十一日濫用藥物尿液檢驗報告附卷可稽（臺灣臺北地
    方法院檢察署九十五年度毒偵字第一九九五號卷第八頁參照
    ）。又查，海洛因經注射入人體後，約百分之八十於二十四
    小時內自尿中排出，一般而言，尿液中能否驗出嗎啡陽性反
    應與其投與量、投與途徑、採尿時間、個人體質及檢驗方法
    之靈敏度有關，外國曾有文獻報導注射六毫克之海洛因之鹽
    酸鹽，其代謝物嗎啡的平均可檢出時限約為二十六小時（最
    低檢出量為三百ｎｇ／ｍｌ）。此經行政院衛生署藥物食品
    檢驗局以八十一年九月八日、同年二月八日（八一）藥檢壹
    字第八一一四八八五號函示明確。雖於文獻報告中確實有藥
    品或食物因交叉反應，可在尿液測試中產生偽陽性之海洛因
    、安非他命反應，然利用精密的儀器分析，將可排除偽陽性
    之可能，得到正確的答案，而目前最常採用之確認方法氣相
    層析質譜儀，於法務部檢驗合格之良好操作條件檢測單位，
    以氣相層析質譜儀做藥物及代謝物之定性及定量分析，幾乎
    不會有偽陽性反應產生，亦有行政院國軍退除役官兵輔導委
    員會臺北榮民總醫院八十三年四月七日（八三）北總內字第
    ○三○五九號函示可憑；上開函示均為科學上之專業解釋，
    足為本院判斷之依據。核該公司分別以ＥＩＡ酵素免疫分析
    法、ＧＣ／ＭＳ氣相層析／質譜儀法為初步、確認檢驗，其
    結果信而有徵，可供本院為認定事實之依據。該客觀證據足
    以擔保被告前開任意性自白與事實相符。又被告於九十三年
    二月起至九十三年四月七日止，因施用第一級毒品海洛因案
    件，經本院以九十三年度毒聲字第六四六號裁定送臺灣臺北
    看守所附設勒戒處所觀察勒戒，因經評定認有繼續施用傾向
    ，為本院於九十三年十一月五日以九十三年度毒聲字八○六
    號裁定令入戒治處所施以強制戒治，迄九十四年六月二十四
    日戒治完畢出監，而為臺灣臺北地方法院檢察署檢察官於九
    十四年八月十一日以九十四年度戒毒偵字第一一六號不起訴
    處分確定等情，有臺灣高等法院被告前案紀錄表、本院九十
    三年度毒聲字第八○六號裁定、臺灣臺北地方法院檢察署九
    十四年度戒毒偵字第一一六號不起訴處分書在卷可憑（本院
    卷及前開偵查卷第二七頁參照），被告於強制戒治執行完畢
    釋放後五年內再犯本件施用第一級毒品罪，堪以認定。事證
    明確，應予論處。
二、核被告所為，係違反毒品危害防制條例第十條第一項之施用
    第一級毒品罪；被告持有第一級毒品之犯行，則為前述施用
    之犯行所吸收。又被告有事實欄所載前科執行情形，此有臺
    灣高等法院被告前案紀錄表附卷可證，其於受徒刑之執行完
    畢後，五年以內故意再犯本件有期徒刑以上之罪，為累犯，
    應依刑法第四十七條第一項規定加重其刑。爰審酌被告犯罪
    動機、目的、到案後坦承不諱等一切情狀，量處如主文所示
    之刑，以資儆懲。
據上論斷，應依刑事訴訟法刑事訴訟法第二百七十三條之一第一
項、第二百九十九條第一項前段，毒品危害防制條例第十條第一
項，刑法第十一條前段、第四十七條第一項，判決如主文。
本案經檢察官蕭方舟到庭執行職務。
中    華    民    國    95    年    9    月    29    日
                  刑事第十庭      法  官  姚念慈
以上正本證明與原本無異。
如不服本判決，應於判決送達後十日內，檢具繕本向本院提出上
訴狀上訴於臺灣高等法院。
                                  書記官  劉芸珊
中    華    民    國    95    年    9    月    29    日
附錄本案論罪科刑法條全文：
毒品危害防制條例第十條
施用第一級毒品者，處六月以上五年以下有期徒刑。


司法院資訊處製作；財團法人民間司法改革基金會備份。
